Curriculum Vitae

La Tycho Henzen



J +316-40504654

∠ TychoHenzen@gmail.com

ttps://www.aerialmage.com

https://github.com/sirius-black9999

in https://www.linkedin.com/in/tychohenzen



Samenvatting

Veelzijdige en innovatieve **Software Engineer** met 8+ jaar ervaring in **game development**, **industriële automatisering** en complexe softwaresystemen. Expertise in C#, C++ en **game development**, met een sterke achtergrond in prestatie-optimalisatie, **netwerkprogrammering** en **algoritme-ontwikkeling**.

Gepassioneerd over het verkennen van uitdagende probleemgebieden en het ontwikkelen van creatieve oplossingen.

Vaardigheden

Programmeertalen

- C#
- Python
- XAML
- PHP

- C++
- HTML
- typescript
- SQL

- Java
- CSS
- javascript

Frameworks // Tools

- Unity
- Godot
- Specflow/Regnroll
- TFS
- Visual Studio
- Jenkins
- Microsoft Azure

- Git
- LINQ
- Doctest
- Catch2
- MySQL
- Blazor

- Jetbrains IDEs
- NUnit
- TeamCity
- Svn
- WPF
- Bootstrap

Soft skills

- Analytical thinking
- Problem solving
- Communication
- Self-motivation

- Attention to detail
- Agile/Scrum
- Adaptability
- TDD

- Continuous learning
- Collaboration
- Resilience

Werkervaring

Ellips B.V. Eindhoven

Sep 2023 - heden

Software Engineer

- Ontwikkelde C#/Blazor/WPF frontend met C++ backend componenten voor een fruit sorteersysteem
- Implementeerde web apps voor systeemkalibratie en adresseerde lokalisatieproblemen
- Droeg bij aan codemodernisering en verbeterde testmethodologieën

VRee B.V. Eindhoven

Nov 2019 - Jun 2023

Software Engineer

- Ontwikkelde en onderhield C++ en C# code voor een multiplayer VR platform
- Ontwierp en implementeerde netwerkarchitectuur met UDP/TCP protocollen
- Creëerde een algoritme om full-body motion tracking in één UDP fragment te verpakken
- Bouwde een licentiesysteem met online verificatie via REST API en RSA/AES encryptie
- Implementeerde fraudebestendigheid met blockchain hashing technieken
- Gebruikte TDD, clean coding practices en design patterns om codekwaliteit te verbeteren
- Werkte met CI/CD pipelines en geautomatiseerd testen met Jenkins, Catch2 en Doctest

Graylake studios, Utrecht

2015 - 2019

Software Engineer

- Droeg bij aan de ontwikkeling van ProDnD, een mobiele app voor het genereren van procedurele, thematische battlemaps voor Dungeons & Dragons
- Werkte aan prestatie-optimalisatie voor kaart generatie, en procedurele battlemaps
- Ontwikkelde een techniek voor kaartdeling met steganografie, en procedurele naamgeneratie
- Bouwde systemen met C# in Unity, inclusief iOS port en wisselen van thema

Opleiding

ICT / Software Engineering

2010 - 2015

- Fontys hogescholen, Eindhoven
- - Minor in Game design
 - Keuzevak over OpenGL in C++
 - Keuzevak over lineaire algebra voor 3d Rendering

| Bachelor technische informatica | 2009 - 2010 |
|---------------------------------|-------------|
| TU/e, Eindhoven | |
| VWO | 2008 - 2009 |
| Rythovius college, Eersel | |
| VWO | 2003 - 2008 |
| Grotius college. Heerlen | |